臺灣高雄地方法院刑事判決　　　　　　　　　　　　九十一年度訴字第一七八一號
　　公　訴　人　臺灣高雄地方法院檢察署檢察官
　　被　　　告　甲○○
右列被告因搶奪等案件，經檢察官提起公訴（九十年度偵緝字第一二三三號），本院
判決如左：
    主  文
甲○○共同意圖為自己不法之所有，而搶奪他人之動產，處有期徒刑捌月；又共同以
加害生命之事，恐嚇他人致生危害於安全，處有期徒刑月；又共同傷害人之身體，
處有期徒刑伍月；應執行有期徒刑壹年月。
    事  實
一、甲○○於民國（下同）八十九年十二月十二日上午四時三十分許，在高雄縣鳳山
    市○○路○段大智陸橋頭，駕駛ＵＩ-１０４３號自用小客車與齊德榮所駕駛之
    Ｐ２-０３２１號內搭載友人乙○○（原名廖秀珍）之自用小客車發生車禍，協
    調中甲○○將駕照出示予齊德榮、乙○○觀看，並表明願負賠償之意，惟因身上
    現金不足，乃佯稱欲向乙○○借用摩托羅拉牌ｃｄ-９２８（俗稱小海豚）、號
    碼為0000000000號（起訴書誤載為0000000000號）之行動
    電話聯絡友人送錢過來，乙○○即不疑有他，將上開行動電話借予甲○○使用。
    詎甲○○於借得上開行動電話後，竟聯絡不詳姓名友人五人到場，在不詳姓名友
    人五人到場前即先將前開行動電話返還乙○○，惟在該不詳姓名友人五人到場後
    ，仗著人多勢眾，竟基於共同意圖為自己不法之所有，搶奪乙○○所有之前開行
    動電話一具，而乙○○被搶後即向甲○○催討該行動電話，詎甲○○與不詳姓名
    友人五人竟另萌共同基於恐嚇之犯意，向齊德榮、乙○○揚稱：「你們再囉嗦，
    我就讓你們死在這裡」等加害生命之言語，致齊德榮、乙○○心生畏懼而危害於
    安全；因見齊德榮、乙○○並無罷休之意，復另共同基於傷害犯意，繼而持鋁棒
    、石頭圍毆乙○○、丙○○，致乙○○受有頭部撕裂傷（5.5x0.8公分）、丙○○受有右臉頰紅腫之傷害，嗣經乙○○、丙○○報警循線查獲。
二、案經乙○○、丙○○訴由高雄縣警察局鳳山分局報請臺灣高雄地方法院檢察署檢
    察官偵查起訴。
    理  由
一、訊據被告甲○○固坦承有於右揭時地與告訴人丙○○、乙○○發生車禍並借用行
    動電話，惟矢口否認有何搶奪、恐嚇、傷害犯行，辯稱：伊僅是打電話給友人阿
    成欲向其借錢，後來阿成並沒有來；因告訴人丙○○拿者伊之駕照未還，故雙方
    才發生爭執，進而互毆，後來告訴人丙○○、乙○○要開車撞伊，伊才拿石頭丟
    告訴人丙○○、乙○○；且伊有二支行動電話放在其車上，並無搶奪告訴人乙○○行動電話之必要，故並沒有聯絡不詳姓名友人五人到場及搶奪告訴人乙○○之
    行動電話且出言恐嚇云云（見本院九十一年十月十七日及十一月十四日審判筆錄
    ）。經查：（一）右揭事實業據告訴人丙○○、乙○○迭於警訊及偵審中指訴明
    確，互核相符，並有驗傷診斷書一紙在卷可憑，而依驗傷診斷書所載告訴人乙○○係受有頭部撕裂傷（5.5x0.8公分），並經本院函詢告訴人乙○○當日就診情
    形，經大東醫院回函表示：「（二）病患廖秀珍於八十九年十二月十二日上午六
    點五分來本院急診，主訴被人打傷，枕部之撕裂傷（5.5x0.8公分），經手術縫
    合後隨即離去．．」有該院九十一年八月二十八日（９１）大東醫政字第０６２
    號函在本院卷可稽，而告訴人乙○○並表示當日係縫了五針（見本院九十一年十
    一月十四日審判筆錄），以告訴人乙○○所受傷害，足認被告確有對其施以暴行
    ；參以被告已坦認有互毆，縱被告事後亦有受傷，亦無解於其傷害告訴人乙○○
    、丙○○之犯行；（二）又被告辯稱：伊僅是打電話給友人阿成欲向其借錢，後
    來阿成並沒有來云云，惟以被告既係向告訴人乙○○借用行動電話欲向友人借錢
    ，並未經查看電話簿等相關記載即以腦海中記憶所及立即撥打電話觀之，證明被
    告撥打之對象應係其極熟悉之人，惟經本院詢問阿成之年籍住所以供本院查證，
    被告竟陳述與阿成認識不久，也不知其住那（見本院九十一年十月十七日審判筆
    錄），顯與常情有違，足見其係臨訟編纂；（三）再經本院函詢中華電信股份有
    限公司，經該公司回函表示：「．．該號電話（指0000000000號）曾
    於八十九年十二月十二日辦理自願停話，並於九十年一月五日復話．．」，有該
    公司台灣南區電信分公司鳳山營運處服務中心九十一年十一月五日鳳服二字第
    91C06215號函一紙在本院卷可稽，核與告訴人乙○○指訴之情節相符（見本院九
    十一年十月十七日審判筆錄），衡情前開行動電話若無被搶，告訴人乙○○應無
    可能大費周章辦理停話並重新購買行動電話來故為誣陷被告之理；且被告復辯稱
    伊有二支行動電話放在其車上，並無搶奪告訴人乙○○行動電話之必要云云，然
    果真如此，被告既有二支行動電話，惟又自承確有向告訴人乙○○借用行動電話
    撥打（見本院九十一年十月十七日審判筆錄），如被告真有二支行動電話又何須
    向告訴人乙○○借用行動電話？是被告所辯顯違常情。（四）而被告既已搶奪告
    訴人乙○○之行動電話，在告訴人乙○○出言催討該行動電話時，仗者人多而口
    出「你們再囉嗦，我就讓你們死在這裡」等惡語，亦屬合乎情理。綜上觀之，足
    認被告所辯顯係卸責之詞，不足採信。事證明確，被告前開犯行堪以認定。
二、核被告所為，係犯有刑法第三百二十五條第一項搶奪罪、第三百零五條恐嚇罪、
    第二百七十七條第一項傷害罪。其所犯上開三罪，乃犯意各別，行為不同，應予
    分論併罰，公訴人認上開恐嚇行為乃傷害行為之階段行為，不另論罪，尚有誤會
    。又被告以一行為分別恐嚇及傷害告訴人丙○○、乙○○二人，均係一行為觸犯
    數罪名，為想像競合犯，均應從一重處斷。再被告與不詳人姓名友人五人就前開
    之犯行，彼此間有犯意聯絡及行為分擔，均為共同正犯。爰審酌被告搶奪他人財
    物復另行起意恐嚇及傷害他人之犯行，惡性重大，對告訴人丙○○、乙○○分別
    造成之身體、心理及財產損害，且犯罪後猶飾詞狡辯，毫無悔意等一切情狀，分
    別量處如主文所示之刑，並定其應執行之刑。
據上論斷，應依刑事訴訟法第二百九十九條第一項前段，刑法第二十八條、第三百二
十五條第一項、第三百零五條、第二百七十七條第一項、第五十五條、第五十一條第
五款，罰金罰鍰提高標準條例第一條前段，判決如主文。
中      華      民      國    九十一    年     十一     月    二十八    日
                                  臺灣高雄地方法院刑事第一庭
                                      法  官    官信成
右正本證明與原本無異。
如不服本判決，應於判決送達後十日內，向本院提出上訴狀。
                                      書記官    黃意雯
中      華      民      國    九十一    年     十一     月    二十八    日
附錄本案論罪科刑法條：
中華民國刑法第二百七十七條第一項：
  傷害人之身體或健康者，處三年以下有期徒刑、拘役或一千元以下罰金。
中華民國刑法第三百二十五條第一項：
  意圖為自己或第三人不法之所有，而搶奪他人之動產者，處六月以上五年以下有期
  徒刑。
中華民國刑法第三百零五條：
  以加害生命、身體、自由、名譽、財產之事，恐嚇他人致生危害於安全者，處二年
  以下有期徒刑、拘役或三百元以下罰金。
